---
title: "1 - read_in_ensanut_2018"
author: "Luis Segura"
date: "`r Sys.Date()`"
output: html_document
---

```{r, include=FALSE}
knitr::opts_chunk$set(echo = FALSE, warning = FALSE, message = FALSE)

options(tinytex.verbose = TRUE, scipen = 999)

mypckgs <- c("tidyverse", "here", "haven")

for (package in mypckgs) {
  library(package, character.only = T)
}

```

## Importar data

Importando archivos de base de datos salud adultos, residentes y hogares ENSANUT 2018

```{r}
adultos <- read_sav(here("data/", "CS_ADULTOS.sav")) |>
  janitor::clean_names()

residentes <- read_sav(here("data/", "CS_RESIDENTES.sav")) |>
  janitor::clean_names()

```

## Seleccion de variables
### ENSANUT Salud Adultos

- est_dis: estrato
- upm_dis: unidad primaria muestreal
- f_20mas: factor ponderador
- sexo: 1 = Hombre; 2 = Mujer
- edad: continua
- region: 1 = Norte; 2 = Centro; 3 = CDMX; 4 = Sur
- estrato: 1 = Bajo, Medio bajo, Medio alto, Alto
- dominio: 1 = Urbano, 2 = Rural
¿Usa anteojos o lentes de contacto? Incluya el uso de anteojos para leer.

- p14_1: 1 = Si, 2 = No

Cuando usa anteojos o lentes de contacto, ¿tiene dificultad para ver?

- p14_3: 1 = Ninguna dificultad, 2 = cierta dificultad, 3 = Mucha dificultad, 4 = Le resulta imposible ver

Sintomatología depresiva durante la ultima semana. Respuestas posibles 1 = rara vez o nunca (menos de un dia), 2 = pocas veces o alguna vez (1-2 dias), 3 = un numero de veces considerable (3-4 dias), 4 = todo el tiempo o la mayoria del tiempo (5-7 dias). El puntaje de cada indicador va de 0 a 3. Score para sintomas depresivos basados en el CESD-7 con punto de corta de 9 o mas (https://www.saludpublica.mx/index.php/spm/article/view/7209/9386) y 5 o mas para adultos mayores (60 o mas, https://pubmed.ncbi.nlm.nih.gov/25272180/). El 6to indicador debe invertirse. 

- p2_1_1: ¿sentía como si no pudiera quitarse de encima la tristeza?
- p2_1_2: ¿le costaba concentrarse en lo que estaba haciendo?
- p2_1_3: ¿se sintió deprimido(a)?
- p2_1_4: ¿le parecía que todo lo que hacía era un esfuerzo?
- p2_1_5: ¿no durmió bien?
- p2_1_6: ¿disfrutó de la vida?
- p2_1_7: ¿se sintió triste?

```{r}
adultos <- adultos |>
  select(upm:numren, edad:diferencia, usa_lentes = p14_1, 
         disc_visual = p14_3, p2_1_1:p2_1_7, p12_8, p12_8_1, p12_7, p12_7_1)
```

### ENSANUT residentes

- nivel: 00 = Ninguno, 01 = Preescolar, 02 = Primaria, 03 = Secundaria, 04 = Preparatoria o bachillerato, 
         05 = Normal basica, 06 = Estudios tecnicos o comerciales con primaria terminada, 
         07 = Estudios tecnicos o comerciales con secundaria terminada, 
         08 = Estudios tecnicos o comerciales con preparatoria terminada, 
         09 = Normal de licenciatura, 
         10 = Licenciatura o profesional
         11 = Maestria
         12 = Doctorado
- p3_11: 1 = Si habla lengua indigena, 2 = No
- p3_21: 1 = Si trabajo al menos una hora la semanada pasada, 2 = No
- p3_10_01 = ¿(NOMBRE) tiene derecho o acceso a servicios médicos…1del Seguro Social (IMSS)?
- p3_10_01: ¿(NOMBRE) tiene derecho o acceso a servicios médicos…1del Seguro Social (IMSS)? 0 = No, 1 = Si
- p3_10_02: ... ISSSTE?
- p3_10_03: ... ISSSTE Estatal?
- p3_10_04: ... Pemex?
- p3_10_05: ... Defensa?
- p3_10_06: ... Marina?
- p3_10_07: ... Seguro Popular o Seguro Medico Siglo XXI?
- p3_10_08: ... IMSS Prospera?
- p3_10_09: ... seguro privado de gastos medicos?
- p3_10_10: ... de otra institucion?
- p3_10_11: ... no esta afiliado o inscrito a servicios medicos?
- p3_10_99: ... no sabe
- p3_10_opc1: ... primera o unica opcion
- p3_10_opc2: ... segunda opcion elegida

```{r}
residentes <- residentes |>
  select(upm:numren, nivel, l_indigena = p3_11, trabajo = p3_21, 
         p3_10_01:p3_10_11, p3_10_99, p3_10_opc1, p3_10_opc2)
```

### Importando base de datos INSP con variable SES

Importando el indicador de SES creado por el INSP
- llave
- indice1
- nsef: 1 = bajo; 2 = medio; 3 = alto
- nse5f: quintiles de dudosa procedencia

```{r}
ses_insp <- read_dta(here("data/", "ENSANUT2018_NSE.dta")) |>
  janitor::clean_names() |>
  mutate(upm = str_pad(upm, width = 5, pad = "0"), 
         viv_sel = str_pad(viv_sel, width = 2, pad = "0"))

```

## Uniendo bases de salud y residentes

Uniendo archivo de residentes y adultos usando las variables upm, viv_sel, hogar y numren. Guardamos la base de datos entera como ensanut18_all.RData

```{r}
ensanut18_all <- adultos |>
  left_join(residentes, by = c("upm", "viv_sel", "hogar", "numren")) |>
  left_join(ses_insp, by = c("upm", "viv_sel", "hogar"))

save(ensanut18_all, file = here("data/", "ensanut18_all.RData"))
```