---
title: "analisis_abstract_congreso_med"
author: "Luis Segura"
date: "`r Sys.Date()`"
output: html_document
---

```{r setup, include=FALSE}
knitr::opts_chunk$set(echo = TRUE)

options(tinytex.verbose = TRUE, scipen = 999)

mypckgs <- c("tidyverse", "here", "survey", "srvyr")

for (package in mypckgs) {
  library(package, character.only = T)
}

```

```{r}

load(here("data/", "ensanut18_4analysis.RData"))

```


```{r}
### creamos el objeto con el diseno muestral de la ensanut para calcular prevalencias ponderadas
diseno_ensanut <- ensanut18_4analysis |>
  as_survey_design(strata = est_dis, 
                   ids = upm_dis, 
                   weights = f_20mas, 
                   nest = T)
```

## Resultados abstract

### Ideacion suicida
Prevalencia de ideacion
```{r}
diseno_ensanut |>
  group_by(suicide_ideation) |>
  summarise(prop = survey_mean(vartype = c("ci"))) |>
  mutate(prop = prop * 100, 
         prop_low = prop_low * 100, 
         prop_upp = prop_upp * 100) |>
  knitr::kable()
```

Prevalencia de discapacidad visual
```{r}
diseno_ensanut |>
  group_by(disc_visual_severa) |>
  summarise(prop = survey_mean(vartype = c("ci"))) |>
  mutate(prop = prop * 100, 
         prop_low = prop_low * 100, 
         prop_upp = prop_upp * 100) |>
  knitr::kable()
```

Prevalencia de ideacion suicida por discapacidad visual
```{r}
diseno_ensanut |>
  group_by(disc_visual_severa, suicide_ideation) |>
  summarise(prop = survey_mean(vartype = c("ci"))) |>
  mutate(prop = prop * 100, 
         prop_low = prop_low * 100, 
         prop_upp = prop_upp * 100) |>
  knitr::kable()
```

Razon de prevalencia cruda de ideacion suicida | discapacidad visual severa
```{r}
svyglm(suicide_ideation_num ~ disc_visual_severa, 
       design = diseno_ensanut, family = "quasipoisson") |>
  broom::tidy(conf.int = T, exponentiate = T) |>
  select(!c(std.error, statistic)) |>
  knitr::kable()
```

Razon de prevalencia ajustada por edad (Grupos), sexo, ses, y educacion
```{r}
svyglm(suicide_ideation_num ~ disc_visual_severa + age_cat + sexo + education + ses, 
       design = diseno_ensanut, family = "quasipoisson") |>
  broom::tidy(conf.int = T, exponentiate = T) |>
  select(!c(std.error, statistic)) |>
  knitr::kable()
```

### Intento suicida no temporalidad
Prevalencia de intento suicida
```{r}
diseno_ensanut |>
  group_by(suicide_int) |>
  summarise(prop = survey_mean(vartype = c("ci"))) |>
  mutate(prop = prop * 100, 
         prop_low = prop_low * 100, 
         prop_upp = prop_upp * 100) |>
  knitr::kable()
```

Prevalencia de intento suicida (no temporalidad) por discapacidad visual
```{r}
diseno_ensanut |>
  group_by(disc_visual_severa, suicide_int) |>
  summarise(prop = survey_mean(vartype = c("ci"))) |>
  mutate(prop = prop * 100, 
         prop_low = prop_low * 100, 
         prop_upp = prop_upp * 100) |>
  knitr::kable()
```

Razon de prevalencias cruda de intento suicida (sin temporalidad) | discapacidad visual severa
```{r}
svyglm(suicide_int_num ~ disc_visual_severa, 
       design = diseno_ensanut, family = "quasipoisson") |>
  broom::tidy(conf.int = T, exponentiate = T) |>
  select(!c(std.error, statistic)) |>
  knitr::kable()
```

Razon de prevalencias ajustada por edad, educacion, sexo, ses
```{r}
svyglm(suicide_int_num ~ disc_visual_severa + sexo + age_cat + education + ses, 
       design = diseno_ensanut, family = "quasipoisson") |>
  broom::tidy(conf.int = T, exponentiate = T) |>
  select(!c(std.error, statistic)) |>
  knitr::kable()
```

### Intento suicida en el ano pasado

Prevalencia de intento suicida en el ano pasado
```{r}
diseno_ensanut |>
  group_by(suicide_int_py_r) |>
  summarise(prop = survey_mean(vartype = c("ci"))) |>
  mutate(prop = prop * 100, 
         prop_low = prop_low * 100, 
         prop_upp = prop_upp * 100) |>
  knitr::kable()
```

Prevalencia de intento suicida en ano pasado por discapacidad visual
```{r}
diseno_ensanut |>
  group_by(disc_visual_severa, suicide_int_py_r) |>
  summarise(prop = survey_mean(vartype = c("ci"))) |>
  mutate(prop = prop * 100, 
         prop_low = prop_low * 100, 
         prop_upp = prop_upp * 100) |>
  knitr::kable()
```

Razon de prevalencias cruda de intento suicida en el ano pasado | discapacidad visual severa
```{r}
svyglm(suicide_int_py_r_num ~ disc_visual_severa, 
       design = diseno_ensanut, family = "quasipoisson") |>
  broom::tidy(conf.int = T, exponentiate = T) |>
  knitr::kable()
```

Razon de prevalencias ajustada por sexo, educacion, edad, y ses
```{r}
svyglm(suicide_int_py_r_num ~ disc_visual_severa + sexo + education + age_cat + ses, 
       design = diseno_ensanut, family = "quasipoisson") |>
  broom::tidy(conf.int = T, exponentiate = T) |>
  knitr::kable()
```

